臺灣高雄地方法院刑事判決　　　　　　　　　　　　九十一年度訴字第一五七四號
　　公　訴　人　臺灣高雄地方法院檢察署檢察官
　　被　　　告　甲○○
　　指定辯護人　本院公設辯護人 乙○○
右列被告因違反槍砲彈藥刀械管制管制條例案件，經檢察官提起公訴（九十一年度偵
字第八四四四號），本院判決如左：
    主  文
甲○○未經許可，寄藏其他可發射子彈具有殺傷力之改造手槍，累犯，處有期徒刑貳
年貳月，併科罰金新台幣陸萬元，罰金部分如易服勞役，以新台幣玖佰元即銀元參佰
元折算壹日。扣案之可發射子彈具有殺傷力之仿貝瑞塔改造手槍（槍枝管制編號：0
000000000號）壹支、彈匣壹只及制式子彈壹顆，均沒收。
    事  實
一、甲○○曾於民國八十二年間因違反麻醉藥品管制條例案件，經本院判處有期徒刑
    五月確定，於八十二年十月十四日易科罰金執行完畢。詎其猶不知悔悟，於八十
    四年九月某日，在高雄市左營區創造新村附近，受其朋友高家興（已歿）所託，
    收受其交付具有殺傷力之仿貝瑞塔改造手槍一支（槍枝管制編號：000000
    0000號）、彈匣一只及具有殺傷力之制式子彈三顆，未經許可而寄藏之，並
    將之藏放於高雄縣仁武鄉○○○街九六號住處內。嗣於九十一年四月十九日十三
    時三十分許，甲○○先因欲將上開手槍及子彈改放他處，遂將前揭手槍及子彈藏
    放於不知情之林勝智（即甲○○之弟）所有車牌號碼Ｓ４－四六二九號小客車之
    後座腳踏墊下。同日十七時許，甲○○駕駛上開小客車搭載甲○○行經高雄市○
    ○路天府宮之宋仔檳榔攤前，因甲○○與李建廷曾發生糾紛，其於發現綽號「鴨
    蛋」之李建廷在該檳榔攤前，隨即叫林勝智停車，並持木棍毆打李建廷（傷害部
    分，未據告訴）。嗣經林勝智攔阻後，甲○○即返回自用小客車車上取出前揭改
    造手槍，並以槍柄敲打李建廷頭部，然因槍枝不慎走火，射中在一旁之林勝智，
    林勝智因此受有胸部槍傷及肺裂傷、氣血胸等傷害（傷害部分亦未據告訴）。甲
    ○○先將林勝智送醫後，隨即逃逸，警方得知甲○○持有槍彈後，乃通知林勝田
    即甲○○之哥冀甲○○能主動投案，迄於九十一年四月二十一日十九時三十分，
    甲○○始攜同前開手槍、彈匣及子彈二顆向高雄市政府警察局左營分局投案，並
    繳交前開手槍一把（含彈匣一只）及子彈二顆。
二、案經高雄市警察局左營分局報告臺灣高雄地方法院檢察署檢察官偵查起訴。
    理  由
一、右揭事實，業據被告甲○○於警、偵訊及本院審理中坦承不諱，核與證人林勝智
    及陳金聰於警訊證述情節相符，扣案槍枝及子彈經送內政部警政署刑事警察局鑑
    定結果：「(1)送鑑手槍壹支，認係玩具槍塑膠槍身加裝土造金屬滑套及土造金屬
    槍管組合而成之改造手槍，經裝填口徑９ｍｍ制式子彈實際試射，可擊發子彈，
    為試射後扳機連桿斷裂，無法再以扳機來帶動擊錘擊發子彈，惟仍可以拉放擊錘
    之方式擊發子彈，認具殺傷力；(2)送鑑子彈二顆，均認係口徑９ｍｍ之制式子彈
    乙顆，認具殺傷力」等語，有內政部警政署刑事警察局九十一年五月二十二日刑
    鑑字第０九一０一０五一六二號鑑驗通知書乙紙在卷足憑。從而，被告之自白核
    與事實相符，堪信為真實。是本件事證明確，被告上開犯行，洵堪認定。
二、按寄藏與持有，均係將物置於自己實力支配之下，僅寄藏必先有他人之持有行為
    ，而後始為之受寄代藏而已，故寄藏之受人委託代為保管，其保管之本身，亦屬
    持有，不過，此之持有係受寄之當然結果（最高法院七十四年臺上字第三四００
    號判例參照）。本件被告係在高家興持有該手槍、子彈後，始受其委託代為保管
    ，並非為自己而持有該槍、彈，揆諸上揭最高法院判例意旨，被告前開行為應係
    「寄藏」而非「持有」。又槍砲彈藥刀械管制條例第十一條第四項、第十二條第
    四項，係將持有與寄藏為分別之處罰規定，而寄藏與持有均係將物置於自己實力
    支配之下，僅寄藏必先有他人之持有行為，而後始為之受寄代藏而已，故寄藏之
    受人委託代為保管，其保管之本身亦屬持有，惟此持有係受寄之當然結果，雖不
    應另就持有予以論罪，然未經許可無故持有手槍、子彈，其持有之繼續為行為之
    繼續，亦即一經持有該槍彈罪即成立，但其完結須繼續至持有行為終了時為止。
    則包括持有之寄藏該槍彈行為自亦為行為之繼續，其犯罪之完結須繼續至寄藏行
    為終了時為止，此與司法院院解字第三六三二號解釋所稱寄藏贓物罪於寄藏行為
    完畢時，其犯罪即已完成，其後之占有該贓物乃犯罪之狀態繼續，非行為繼續，
    迴不相侔。是本件被告受託寄藏槍枝子彈之時間為八十四年九月間，然其寄藏行
    為繼續至九十一年四月十九日始被查獲，其寄藏行為終了既在該條例修正公布施
    行後，自無行為後法律變更之可言，應適用修正後條例論處，合先敘明。核被告
    所為係犯槍砲彈藥刀械管制條例第十一條第四項未經許可無故寄藏其他可發射子
    彈具有殺傷力之改造手槍罪、第十二條第四項未經許可無故寄藏子彈罪，被告以
    一寄藏行為，同時寄藏手槍及子彈，觸犯構成要件不相同之罪名，為想像競合犯
    ，從一重之未經許可寄藏具有殺傷力之改造手槍罪論處。又被告於八十二年間因
    違反麻醉藥品管制條例案件，經本院判處有期徒刑五月確定，於八十二年十月十
    四日易科罰金執行完畢，有台灣高雄地方法院檢察署刑案資料查註紀錄表一紙在
    卷可稽，其於五年內再犯本件最重本刑為有期徒刑以上之罪，為累犯，應依刑法
    第四十七條之規定加重其刑。爰審酌手槍、子彈均屬高度危險之物品，非經主管
    機關許可不得擅自持有，以維社會大眾安全，被告無故持有上開槍、彈，且未繳
    交治安機關，影響社會治安至深且鉅；邇來我國非法槍枝氾濫，不法之徒動輒擁
    槍自重，輕則以之恐嚇勒索、欺壓善良，重則持之殺人越貨，使百姓聞槍色變，
    嚴重破壞社會秩序，惟念及被告犯後坦承犯行，顯見有悔意等一切情狀，量處如
    主文所示之刑，並就罰金部分，諭知易服勞役之折算標準。扣案之改造手槍一支
    、彈匣一只及制式子彈一顆，均屬違禁物，應依刑法第三十八條第一項第一款規
    定，宣告沒收。另就被告因槍枝走火誤傷被害人林勝智所用之子彈一顆及因送鑑
    驗經試射完畢之子彈一顆，均已失其為槍砲彈藥刀械管制條例所管制之彈藥性質
    ，自無庸宣告沒收之，併予指明。
三、按犯槍砲彈藥刀械管制條例之罪，於偵查或審判中自白，並供述全部槍砲、彈藥
    、刀械之來源及去向，因而查獲或因而防止重大危害治安事件之發生者，減輕或
    免除其刑，槍砲彈藥刀械管制條例第十八條第四項定有明文，然第四項係規定自
    白之情形，必須於偵查或審判中自白，並供述全部槍械、彈藥之來源及去向，因
    而查獲或因而防止重大危害治安事件之發生者，始能減免其刑。第四項既謂「並
    」供述全部槍砲、彈藥、刀械之來源「及」「去向」，自係指已將槍械、彈藥移
    轉與他人持有之情形而言，不包括仍為自己持有之情形在內，此觀同條第一項後
    段係指已移轉他人持有之情形始有「去向」可明（參酌最高法院九十年台上字第
    六八三六號判決）。而被告於本院審理時供稱：伊主動攜槍彈至警局投案，並交
    代槍枝來源等語，然扣案之槍彈仍係為被告持有，並無移轉與他人持有之情形。
    從而，被告雖主動攜上開槍彈至警局，惟尚與槍砲彈藥刀械管制條例第十八條第
    四項之要件不符，附此敘明。又槍砲彈藥刀械管制條例第十九條第一項原規定：
    犯第七條、第八條、第十條、第十一條、第十二條一項至第三項、第十三條第一
    項至第三項之罪，經判處有期徒刑者，應於刑之執行完畢或赦免後，令入勞動場
    所，強制工作，其期間為三年；惟該條例第十九條業經立法院三讀通過，予以刪
    除，並於九十年十一月十四日經總統公布，於同年月十六日生效，該強制工作之
    規定既經刪除，本院自不得為強制工作之宣告，併此敘明。
據上論斷，應依刑事訴訟法第二百九十九條第一項前段，槍砲彈藥刀械管制條例第十
一條第四項、第十二條第四項，刑法第十一條前段、第五十五條、第四十二條第二項
、第四十七條、第三十八條第一項第一款，罰金罰鍰提高標準條例第二條，現行法規
所定之貨幣單位折算新台幣條例第二條，判決如主文。
本案經檢察官李門騫到庭執行職務。
中      華      民      國    九十一      年    七      月     十七     日
                                臺灣高雄地方法院刑事第七庭
                     審判長法  官    黃蕙芳
                                          法  官    劉傑民
                                          法  官    張茹棻
右正本證明與原本無異。
如不服本判決，應於判決送達後十日內，向本院提出上訴狀。
                                          書記官    李忠霖
中      華      民      國    九十一      年    七      月    十七      日
附錄本案論罪科刑法條全文：
槍砲彈藥刀械管制條例第十一條第四項：
  未經許可，持有、寄藏或意圖販賣而陳列第一項所列槍砲者，處一年以上七年以下
  有期徒刑，併科新台幣七百萬元以下罰金。
槍砲彈藥刀械管制條例第十二條第四項：
  未經許可，持有、寄藏或意圖販賣而陳列子彈者，處五年以下有期徒刑，併科新台
  幣三百萬元以下罰金。
